【裁判字號】    97,訴,519
【裁判日期】    970930
【裁判案由】    撤銷贈與
【裁判全文】
臺灣彰化地方法院民事判決  97年度訴字第519號
原      告  甲○○
                        6號
訴訟代理人  李進建律師
被      告  丙○○
被      告  乙○○
上列當事人間請求撤銷贈與事件，本院於民國97年9月17日言詞
辯論終結，茲判決如下：
    主  文
被告丙○○與乙○○間就坐落彰化縣二林鎮○○段0000-0000地
號土地全部，於民國96年10月20日所為之贈與行為及96年11月7
日所為之所有權移轉行為應予撤銷。
被告乙○○就前項土地，以贈與為原因經彰化縣二林地政事務所
於民國96年11月7日所為所有權移轉登記應予塗銷。
訴訟費用新台幣貳萬伍仟肆佰伍拾參元由被告連帶負擔。
    事實及理由
一、原告起訴主張：被告丙○○於96年6月30日21時30分許，騎
    乘機車由東向西行經彰化縣芳苑鄉○○村○○路與南安路口
    ，疏未注意未讓原告直行車先行，竟違規左轉而撞傷原告，
    致原告多處擦、挫傷，且造成嚴重顱內出血，原告因而支出
    醫療費用、增加生活上費用、不能工作之薪資損失及修車費
    共新台幣（下同）465601元，加上精神慰撫金200萬元，合
    計被告丙○○應賠償0000000元，前經原告提起刑事附帶民
    事訴訟求償，詎其不思誠信賠償，為求蓄意脫產，由被告丙
    ○○於民國（下同）96年10月20日將其名下所有座落彰化縣
    二林鎮○○段0000-000 0地號土地（及同段0000-000地號土
    地）贈與被告乙○○，嗣並於96年11月7日以贈與為原因經
    彰化縣二林地政事務所辦理所有權移轉登記予被告乙○○，
    以避免原告之求償，被告丙○○所為之無償行為，顯有害及
    原告之上開債權，爰依據民法第244條第1項規定，訴請法院
    撤銷上開贈與行為與所有權移轉行為，並請求被告乙○○塗
    銷移轉登記。
二、本件被告丙○○與乙○○二人於言詞辯論期日到場，對於原
    告主張之上開事實均不爭執，並表明同意原告之請求，塗銷
    前開移轉登記。
三、法院之判斷：
（一）原告主張之事實，已據其提出與所述相符之醫療手術資料
      、照片、診斷證明書、醫療單據、機車估價單、車禍事故
      現場圖、檢察官聲請簡易判決處刑書等影本為證，本件被
      告丙○○與乙○○二人於言詞辯論期日到場，對於原告主
      張之上開事實均不爭執，依民事訴訟法第280條第1項規定
      視同自認，原告之主張應可採信。
（二）按「債務人所為之無償行為，有害及債權者，債權人得聲
      請法院撤銷之。」民法第244條第1項定有明文。從而，原
      告主張依民法第244條第1項規定，訴請法院撤銷被告間就
      上開土地之贈與行為與所有權移轉行為，並請求被告乙○
      ○塗銷移轉登記，於法有據，應予准許。
結論：據上論結，本件原告之訴為有理由，依民事訴訟法第第85
      條第2項，判決如主文。
中    華    民    國    97    年    9    月    30    日
                  民事第一庭    法  官  施坤樹
以上正本係照原本作成。
如對判決上訴，應於判決送達後20日內向本院提出上訴狀（須附
繕本）。
中    華    民    國    97    年    10    月    2    日
                                書記官  施嘉玫


司法院資訊處製作；財團法人民間司法改革基金會備份。
